臺灣新竹地方法院刑事判決
111年度訴字第63號
公  訴  人  臺灣新竹地方檢察署檢察官
被      告  彭鈺喬


選任辯護人  法律扶助基金會吳聖欽律師                
被      告  許惠瑜



選任辯護人  蔡孟遑律師
            黃一鳴律師
上列被告等因違反毒品危害防制條例案件，經檢察官提起公訴（
110年度偵字第8287號、第12451號、第10692號），本院判決如
下：
    主  文
彭鈺喬共同販賣第三級毒品而混合二種以上之毒品未遂，處有期
徒刑壹年拾月。緩刑肆年，並應於本判決確定之日起壹年內向公
庫支付新臺幣伍萬元。扣案如附表編號1、3所示之物均沒收。
許惠瑜共同販賣第三級毒品而混合二種以上之毒品未遂，處有期
徒刑壹年。緩刑參年，並應於本判決確定之日起壹年內向公庫支
付新臺幣肆萬元。扣案如附表編號2所示之物沒收。
    事  實
一、彭鈺喬、許惠瑜均明知「4-甲基甲基卡西酮（4-methylmeth
    cathinone、Mephedrone、4-MMC）」、「甲基-N,N-二甲基
    卡西酮（Methyl-N,N-Dimethylcathinone）」為毒品危害防
    制條例第2條第2項第3款所管制之第三級毒品，未經許可依
    法不得販賣，竟共同基於販賣第三級毒品而混合二種以上毒
    品以牟利之犯意聯絡，由許惠瑜先於民國110年7月12日以附
    表編號2所示之手機，透過社群軟體抖音帳號「你老婆」在
    「好搖一直搖」之抖音視頻短片留言區張貼「新竹営24H」
    此兜售毒品咖啡包訊息，並由彭鈺喬以如附表編號3所示內
    容之手機在社群軟體抖音，向真實姓名年籍不詳、綽號「小
    雞」之成年男子購入含有上揭毒品成分之毒品咖啡包共10包
    。嗣新竹縣政府警察局竹東分局警員發現許惠瑜張貼之前開
    兜售毒品咖啡包訊息，遂與許惠瑜約定以新臺幣（下同）5,
    000元之價格購買10包內含上揭第三級毒品成分之毒品咖啡
    包，並與許惠瑜相約於110年7月13日18時30分許，至新竹縣
    ○○鎮○○路000號之竹東火車站會面，許惠瑜即以上開手機與
    彭鈺喬持用之如附表編號3所示之手機聯繫上情後，當日由
    彭鈺喬駕駛車牌號碼000-0000號自用小客車，搭載許惠瑜前
    往竹東火車站後，先由彭鈺喬至上址公共廁所內，將附表編
    號1所示內含上揭第三級毒品成分之毒品咖啡包10包放在該
    公廁隔間之面紙盒底部，復由許惠瑜前往交易，彭鈺喬則在
    上揭汽車內等候接應，而於許惠瑜收受5,000元現金之際，
    喬裝買家之警員旋表明警察身分，致前開毒品買賣未能完成
    ，並依法逮捕許惠瑜，當場扣得附表編號1、2所示之物，而
    彭鈺喬見事跡敗露，立即駕駛上揭汽車離開該處，其後為警
    循線依法拘提到案，並查扣附表編號3所示之物，始查獲上
    情。
二、案經新竹縣政府警察局竹東分局報告臺灣新竹地方檢察署檢
    察官偵查起訴。
    理  由
壹、程序部分：
　　按被告以外之人於審判外之言詞或書面陳述，除法律有規定
    者外，不得作為證據。被告以外之人於審判外之陳述，經當
    事人於審判程序同意作為證據，法院審酌該言詞陳述或書面
    陳述作成時之情況，認為適當者，亦得為證據。當事人、代
    理人或辯護人於法院調查證據時，知有第159 條第1 項不得
    為證據之情形，而未於言詞辯論終結前聲明異議者，視為有
    前項之同意。刑事訴訟法第159 條第1 項、第159 條之5 分
    別定有明文。經查，本判決所引用被告彭鈺喬、許惠瑜以外
    之人於審判外之陳述之部分供述證據，檢察官、被告2人暨
    其等辯護人於準備程序均表示同意有證據能力（本院卷第64
    頁、第87頁），且檢察官、被告2人及辯護人等人就本案所
    引用之各該證據方法，均未於言詞辯論終結前聲明異議，本
    院復審酌上開供述證據作成時，並無違法或不當之情況；另
    其餘所依憑判斷之非供述證據，亦無證據證明係違反法定程
    序所取得，且無其他不得作為證據之情形；此外，上開各該
    供述證據及非供述證據，又均無證明力明顯過低之情形，復
    均經本院於審判程序依法進行調查，並予以當事人辯論，被
    告2人之訴訟防禦權，已受保障，因認上開供述證據及非供
    述證據等證據方法，均適當得為證據，而應認均有證據能力
    。
貳、實體事項：
一、本院認定犯罪事實所憑證據及認定之理由：
  ㈠上開犯罪事實，業據被告2人於警詢、偵查及本院準備、審理
    中均坦承不諱（2098號他卷第5頁至第8頁、第9頁、第10頁
    至第11頁、第74頁至第76頁、第78頁至第80頁；120號聲拘
    卷第15頁至第18頁；8287號偵卷第72頁至第75頁；10692號
    偵卷第10頁至第12頁、第13頁至第14頁、第15頁至第17頁、
    第18頁至第19頁；本院卷第62頁、第85頁、第158頁至第159
    頁），並有新竹縣政府警察局竹東分局110年7月14日之偵查
    報告、新竹縣政府警察局竹東分局搜索扣押筆錄、扣押物品
    目錄表、警員交易譯文、車輛詳細資料報表、本院110聲搜
    字第250號搜索票、新竹縣政府警察局竹東分局搜索筆錄、
    扣押物品目錄表、內政部警政署刑事警察局110年8月3日刑
    鑑字第1100073197號鑑定書各1份、社群軟體抖音、微信對
    話截圖、現場照片、扣案物相片數張（2098號他卷第2頁至
    第3頁、第15頁至第16頁、第17頁、第20頁、第21頁至第28
    頁、第29頁至第40頁、第41頁至第42頁、第47頁、第48頁至
    第49頁、第61頁至第64頁；120號聲拘卷第24頁、第25頁至
    第26頁、第27頁、第59頁至第65頁；8287號偵卷第93頁、第
    124頁；10692號偵卷第29頁）在卷可稽，此外，復有如附表
    編號1至3所示之物扣案可佐。　　　　
  ㈡扣案如附表編號1所示之毒品咖啡包10包，經送具有鑑定毒品
    成分能力之內政部警政署刑事警察局鑑定，經檢出含第三級
    毒品4-甲基甲基卡西酮成分及微量（即純度未達1%）之甲基
    -N,N-二甲基卡西酮（驗前總毛重72.94公克，純質總淨重1.
    89公克）等情，有內政部警政署刑事警察局110年8月3日刑
    鑑字第1100073197號鑑定書1份附卷可佐（8287號偵卷第93
    頁）。足證扣案如附表編號1所示之毒品咖啡包10包，係屬
    含毒品危害防制條例第2 條第2 項第3 款所規定之第三級毒
    品4-甲基甲基卡西酮、甲基-N,N-二甲基卡西酮之混合毒品
    咖啡包，均甚明確。從而，被告2人前開任意性自白核與事
    實相符，堪以採信。
  ㈢按毒品危害防制條例所定之販賣毒品罪，固以行為人有營利
    之目的，惟所稱「營利」，非限於現實金錢之授受以賺取價
    差一端，倘行為人販入或賣出毒品，主觀上係出於為自己計
    算而獲取利益之意思，客觀上則採以偷斤減兩（如：自行刮
    取毒品而施用）、降低品質（如：自行摻入添加物，用以降
    低毒品純度）等方式為之者，縱其間未有價格上之差距，然
    行為人既藉此販賣行為以獲取利益，仍應謂與販賣之要件無
    悖。而販賣毒品係重大犯罪行為，斷無公然為之，且有其獨
    特之販售通路及管道，復無公定價格，又易增減分裝之份量
    ，每次買賣之價量，亦可能隨時依雙方關係深淺、資力、需
    求量及對行情之認知、毒品純度、來源是否充裕、查緝鬆嚴
    、購買者被查獲時供述購買對象之可能風險評估等，而異其
    標準，非可一概而論。而近年來政府為杜絕毒品之氾濫，對
    於查緝施用及販賣毒品之工作，無不嚴加執行，販賣毒品又
    係重罪，依一般經驗法則，販賣毒品者倘非未圖牟利，豈有
    甘冒遭查獲之極大風險，而鋌而走險之理。況被告彭鈺喬於
    偵查中自承：我以3,000元向綽號「小雞」之人購買毒品咖
    啡包10包，賣1包毒品咖啡包之利潤約200元，我當時因與被
    告許惠瑜合夥賣湯包，我欠被告許惠瑜合資錢1萬元，所以
    想賣毒品咖啡包賺錢等語（2098號他卷第74頁至第75頁）；
    被告許惠瑜於本院準備程序中自承：當時被告彭鈺喬欠我錢
    ，他想賣毒品咖啡包賺錢，我們沒有說好要如何平分報酬，
    被告彭鈺喬說賺的錢就用來還我，所以我就與他為本案犯行
    等語（本院卷第62頁至第63頁），是被告2人主觀上具販賣
    上開毒品以營利之意圖，亦堪認無誤。從而，本案事證明確
    ，被告2人上開犯行，堪予認定，應依法論科。
二、論罪科刑：
  ㈠按毒品危害防制條例第9條第3項明定「犯前5條之罪（即毒品
    危害防制條例第4條至第8條）而混合2種以上之毒品者，適
    用其中最高級別毒品之法定刑，並加重其刑至2分之1」，該
    規定之立法理由揭櫫「本條第3項所稱之混合，係指將2種以
    上之毒品摻雜調合，無從區分而言（如置於同一包裝）。依
    目前毒品查緝實務，施用混合毒品之型態日益繁多，且因混
    合毒品之成分複雜，施用後所造成之危險性及致死率均高於
    施用單一種類者，為加強遏止混合毒品之擴散，爰增訂第3
    項，規定犯第4條至第8條之罪，而有混合2種以上毒品之情
    形者，加重其刑至2分之1。另本項係屬分則之加重，為另一
    獨立之犯罪型態，如其混合2種以上毒品屬不同級別，應依
    最高級別毒品所定之法定刑，並加重其刑至2分之1，例如販
    賣混合第三級及第四級毒品者，依販賣第三級毒品之法定刑
    處斷，並加重其刑至2分之1；如屬同一級別者，因無從比較
    高低級別，則依各該級別毒品所定之法定刑，加重其刑至2
    分之1，併予敘明」（毒品危害防制條例第9條第3項109年1
    月15日立法理由參照），是立法理由既已認「本項係屬分則
    之加重，為另一獨立之犯罪型態」，並提及「如屬同一級別
    者，因無從比較高低級別，則依各該級別毒品所定之法定刑
    ，加重其刑至二分之一」，自應認在販賣混合相同級別毒品
    之情況下，仍應依毒品危害防制條例第9條第3項之規定，加
    重其刑至2分之1。經查，被告2人所販賣如附表編號1所示之
    毒品咖啡包10包，經送鑑定結果，含有第三級毒品4-甲基甲
    基卡西酮成分及微量之甲基-N,N-二甲基卡西酮成分等情，
    有內政部警政署刑事警察局110年8月3日刑鑑字第110007319
    7號鑑定書1份附卷可佐（8287號偵卷第93頁），可認係同一
    包裝內摻雜調合有二種以上之毒品，自屬該項所稱之混合二
    種以上之毒品。
  ㈡被告2人前開販賣混合第三級毒品成分之毒品咖啡包因為係喬
    裝為買家之警員佯與交易始不遂，是核被告2人所為，均係
    犯毒品危害防制條例第9條第3項、第4條第6項、第3項之販
    賣第三級毒品而混合二種以上之毒品未遂罪，應依同條例第
    9條第3項規定加重其刑。公訴意旨雖漏未論及毒品危害防制
    條例第9條第3項規定之罪名，尚有未恰，惟因其社會基本事
    實相同，且經本院審理程序時當庭告知被告2人所犯法條（
    本院卷第147頁），並給予被告2人及其等辯護人實質辯論之
    機會，已無礙被告2人防禦權之行使，爰依刑事訴訟法第300
    條之規定變更起訴法條。
  ㈢至被告2人意圖販賣而持有第三級毒品之低度行為，為販賣未
    遂之高度行為所吸收，不另論罪。又被告2 人就上開犯行之
    間，具有犯意聯絡及行為分擔，爰依刑法第28條規定，應論
    以共同正犯。
  ㈣刑之加重減輕事由：　
　⒈毒品危害防制條例第9條第3項之加重事由：
    按犯前五條之罪而混合二種以上之毒品者，適用其中最高級
    別毒品之法定刑，並加重其刑至二分之一，毒品危害防制條
    例第9條第3項定有明文。本案被告2人販賣混合二種以上之
    毒品咖啡包犯行，業如前述，自應依毒品危害防制條例第9
    條第3項的規定，適用販賣第三級毒品未遂之法定刑，加重
    其刑至2分之1。
　⒉刑法第25條第2 項之減輕事由：
　　被告2人就上開販賣毒品犯行，客觀上雖已著手於販賣行為
    之實行，惟因佯裝購毒者之警方自始即不具購買毒品真意而
    就毒品交易未有達成真實合意而不遂，為未遂犯，爰依刑法
    第25條第2 項之規定減輕其刑，並依刑法第71條規定第1項
    規定先加後減之。
　⒊毒品危害防制條例第17條第2項之減輕事由：
　　按毒品危害防制條例第17條第2 項規定：「第四條至第八條
    之罪於偵查及歷次審判中均自白者，減輕其刑」，經查，被
    告2人就本案犯行，於偵查及審判中均自白犯罪事實在卷，
    業經本院認定如上，是被告2人自均應依毒品危害防制條例
    第17條第2 項之規定，並依法先加後遞減之。
  ⒋毒品危害防制條例第17條第1項之減輕事由：
  ⑴犯第4條至第8條、第10條或第11條之罪，供出毒品來源，因
    而查獲其他正犯或共犯者，減輕或免除其刑，為毒品危害防
    制條例第17條第1項所明定。次按，毒品危害防制條例第17
    條第1項規定所稱之「供出毒品來源，因而查獲其他正犯或
    共犯者」，係指犯罪行為人供出毒品來源之對向性正犯，或
    與其具有共同正犯、共犯（教唆犯、幫助犯）關係之毒品由
    來之人的相關資料，客觀上足使偵查犯罪之公務員得據以對
    之發動偵查，並因而破獲者。
　⑵查被告許惠瑜於110年7月13日18時30分許在竹東火車站與喬
    裝買家之警員交易未果，遭警員依法逮捕時，被告彭鈺喬旋
    即駕駛牌號碼BGS-0379號自用小客車離去等情，經本院認定
    如前，然被告彭鈺喬當時所駕駛之駕駛牌號碼BGS-0379號自
    用小客車，為被告許惠瑜其母廖雪貞所有，並由被告許惠瑜
    所使用等事實，據被告許惠瑜於警詢、偵查時供述詳實（20
    98號他卷第6頁背面；8287號偵卷第74頁），並有車輛詳細
    資料報表、被告許惠瑜之個人戶籍資料查詢結果各1份在卷
    可查（2098號他卷第47頁；本院卷第15頁），雖警員調閱竹
    東火車站周遭監視器可查知被告許惠瑜係乘坐上開自用小客
    車前往交易，惟警員當時充其量僅能就上開自用小客車之車
    籍資料查知車輛所有人為廖雪貞，尚未能掌握駕駛人為被告
    彭鈺喬，而被告許惠瑜已於110年7月14日警詢明確供出其毒
    品來源為被告彭鈺喬，並詳述其連絡方式，嗣被告彭鈺喬於
    110年7月20日至新竹縣政府警察局竹東分局到案說明，因而
    為警查獲並由臺灣新竹地方檢察署檢察官偵查起訴本案犯罪
    之事實，有被告許惠瑜110年7月14日警詢筆錄、新竹縣政府
    警察局竹東分局111年4月28日竹縣東警偵字第110005928號
    函附新竹縣政府警察局竹東分局偵查報告各1份（2098號他
    卷第6頁背面至第7頁：本院卷第119頁至第122頁）在卷可憑
    ，足認已因被告許惠瑜供述而查獲其毒品來源為被告彭鈺喬
    。
　⑶據此，被告許惠瑜於本案自有毒品危害防制條例第17條第1項
    規定適用。又本院審酌被告許惠瑜所為本案犯行之犯罪情節
    及其指述來源所能防止杜絕毒品氾濫之程度等情狀，不宜免
    除其刑，爰依毒品危害防制條例第17條第1項規定減輕其刑
    ，且依刑法第66條但書規定，同時有免除其刑之規定者，其
    減輕得減至3分之2，並再依法先加後遞減之。
　⒌刑法第59條適用之說明：
　　再按，犯罪之情狀顯可憫恕，認科以最低刑度仍嫌過重者，
    得酌量減輕其刑，刑法第59條定有明文，所謂顯可憫恕，係
    指被告之犯行有情輕法重之情，客觀上足以引起一般人同情
    ，處以法定最低刑度仍失之過苛，尚堪憫恕之情形而言；再
    者，販賣毒品之人，其原因動機不一，犯罪情節未必盡同，
    或有大盤毒梟者，亦有中、小盤之分，甚或僅止於吸毒者友
    儕間為求互通有無，其販賣行為所造成危害社會之程度自屬
    有異，法律科處此類犯罪，所設之法定最低本刑卻相同，不
    可謂不重。倘依其情狀處以有期徒刑，即足以懲儆，並可達
    防衛社會之目的者，自非不可依客觀之犯行與主觀之惡性二
    者加以考量其情狀，是否有可資憫恕之處，適用刑法第59條
    之規定酌量減輕其刑，期使個案裁判之量刑，能斟酌至當，
    符合比例原則。經查，被告2人之辯護人等人請求本院就被
    告2人之犯行依刑法第59條酌量減輕其刑等語（本院卷第160
    頁、第163頁至第164頁），然被告2人均知悉毒品為法律嚴
    禁之違禁物，染毒更能令人捨身敗家，毀其一生，竟甘冒重
    典，無視毒品對於他人之危害，而被告2人所涉販賣毒品犯
    行，均已適用毒品危害防制條例第17條第2項、刑法第25條
    第2項之規定減輕其刑，被告許惠瑜另再依毒品危害防制條
    例第17條第1項之規定減輕其刑，業如前述，再者，衡以被
    告2人所犯販賣毒品之行為，其動機係欲出售他人牟利，又
    被告2人販賣之毒品咖啡包鑑驗出之毒品純度雖然不高，然
    混合毒品施用後所造成之危險性及致死率均高於施用單一種
    類，造成危害國民身心健康之危險性非輕，依被告2人客觀
    之犯行與主觀之惡性加以考量，難認有何特殊之原因與環境
    足以引起一般同情，而認其上開犯行，顯無法引起一般人之
    同情或憫恕，自應為其行為負責，難認有何情輕法重，在客
    觀上足以引起一般同情而顯可憫恕之處，被告2人自無再適
    用刑法第59條規定酌減其刑之餘地。
  ㈤爰審酌被告2人無視販賣毒品對於社會國家具有之潛在危害，
    竟藉販售混合二種以上之毒品咖啡包，以為己賺取不法利益
    ，殘害國民身心健康，助長社會濫用毒品風氣，嚴重破壞社
    會治安與善良秩序，惡性非輕，惟考量被告2人因一時貪念
    思慮不周而販毒牟利，且其犯後始終坦承犯行，實具悔意，
    犯後態度尚佳，又本案幸經警員於執行勤務之際即時查獲，
    均未生販賣既遂之結果；兼衡被告許惠瑜高中畢業之智識程
    度，已在便利商店當店員3年多，月薪約2至3萬元，家庭成
    員有母親、哥哥、姐姐、姪子、姪女，已婚無子女，需要扶
    養母親及先生；被告彭鈺喬高中畢業之智識程度，在科學園
    區從事配管技術工約1年，月薪約3萬元，家庭成員有母親、
    姐姐2名、弟弟，未婚無子女，目前與母親同住，父親甫離
    世，需要扶養母親等一切情狀（本院卷第158頁），分別量
    處如主文所示之刑。
  ㈥另被告2人前均未曾因故意犯罪受有期徒刑以上刑之宣告，有
    臺灣高等法院被告前案紀錄表2份附卷可稽（本院卷第17頁
    、第19頁），其等因一時失慮觸犯刑典，犯後尚知坦承犯行
    ，良有悔意，復念其等年紀尚輕，思慮雖有欠周，究非惡性
    重大之徒，以其等正值青年仍有可為，是本院審酌上情，認
    被告2人經此偵、審程序及刑之宣告，當已知所警惕，並知
    悉往後注意自身行為之重要性，而無再犯之虞，因而對被告
    2人所宣告之刑，認以暫不執行為適當，爰依刑法第74條第1
     項第1 款之規定，宣告如主文所示之緩刑期間。然為使被
    告2人深切反省，具備正確法治觀念，並預防再犯，且令其
    能從中深切記取教訓，暨督促時時警惕，本院認亦應課予一
    定條件之緩刑負擔，命被告彭鈺喬、許惠瑜應於本判決確定
    後1年內，分別向公庫支付5萬元、4萬元。又依刑法第74條
    第4項規定，上開內容得為民事強制執行名義，且依同法第7
    5條之1第1項第4款規定，違反上開之負擔情節重大，足認原
    宣告之緩刑難收其預期效果，而有執行刑罰之必要者，檢察
    官得聲請撤銷對被告所為之緩刑宣告，併此敘明。
三、沒收：　　
　㈠按毒品危害防制條例第18條第1 項後段規定查獲之第三級、
    第四級毒品，無正當理由而擅自持有者，沒入銷燬之；此應
    沒入銷燬之毒品，專指查獲施用或持有（未成罪）之第三級
    、第四級毒品而言；倘屬同條例相關法條明文規定處罰之犯
    罪行為，即非該條項應依行政程序沒入銷燬之範圍；再同條
    例對於查獲之製造、運輸、販賣、意圖販賣而持有、以非法
    方法使人施用、引誘他人施用及轉讓、持有一定數量以上第
    三級、第四級毒品之沒收，並無特別規定，如其行為已構成
    犯罪，則該毒品即屬不受法律保護之違禁物，應回歸刑法之
    適用（最高法院98年度台上字第2889號、99年度台上字第27
    33號判決意旨均可參照）。查扣案如附表編號1所示之毒品
    咖啡包10包，為被告彭鈺喬所有且欲出售之毒品等情，業經
    其供承在卷（本院卷第86頁），被告彭鈺喬此犯行，既係毒
    品危害防制條例明文規定處罰之犯罪行為，揆諸前揭說明，
    前揭扣案如附表編號1所示之物，雖不屬同條例第18條第1 
    項後段應依行政程序沒入銷燬之範圍，惟仍為不受法律保護
    之違禁物，當連同難以完全析離毒品之各只外包裝袋，均應
    依刑法第38條第1 項規定，併予宣告沒收；至因鑑驗耗盡之
    上開毒品既已滅失，自無庸再為沒收之諭知，附此敘明。
　㈡扣案如附表編號2、3所示之手機各1 支，分別為被告許惠瑜
    用以發送廣告訊息所用之物；被告彭鈺喬與被告許惠瑜及毒
    品買家聯繫交易事宜所用之物等情，業據被告2人於本院準
    備程序中供述在卷（本院卷第63頁、第86頁），故附表編號
    2、3所示之手機各1 支，均應依毒品危害防制條例第19條第
    1 項規定分別宣告沒收。
據上論斷，應依刑事訴訟法第299 條第1 項前段、第300條，判
決如主文。
本案經檢察官陳子維提起公訴，檢察官劉正祥到庭執行職務。
中　　華　　民　　國　　111 　年　　6 　　月　　22　　日
                   刑事第二庭審判長法　官   楊數盈
                                   法　官   江宜穎
                                   法　官   崔恩寧
以上正本證明與原本無異。
如不服本判決應於收受本判決後20日內向本院提出上訴書狀，上
訴書狀應敘述具體理由。上訴書狀未敘述上訴理由者，應於上訴
期間屆滿後20日內補提理由書狀於本院(均須按他造當事人之人
數附繕本 )「切勿逕送上級法院」。 
中　　華　　民　　國　　111 　年　　6 　　月　　22　　日
                                   書記官   莊琬婷

附錄本案論罪科刑法條：　　
毒品危害防制條例第4條第3項、第6項
製造、運輸、販賣第三級毒品者，處7年以上有期徒刑，得併科
新臺幣1千萬元以下罰金。
前五項之未遂犯罰之。

毒品危害防制條例第9條第3項
犯前五條之罪而混合二種以上之毒品者，適用其中最高級別毒品
之法定刑，並加重其刑至二分之一。

附表
編號 扣案物品 備註 證據出處 1 毒品咖啡包10包 ⑴驗前合計總毛重72.94公克（包裝總重約9.90公克），驗前總淨重63.04公克。 ⑵檢出第三級毒品4-甲基甲基卡西酮成分（純度約3%）及微量第三級毒品甲基-N,N-二甲基卡西酮（純度未達1%）等成分。 ⑶依據抽測純度值，推估驗前總純質淨重約1.89公克。 內政部警政署刑事警察局110年8月3日刑鑑字第1100073197號鑑定書、扣押物品清單各1份（8287號偵卷第93頁；本院卷第29頁）。 2 IPHONE XR手機1 支（含0000000000門號SIM卡1張） 許惠瑜所有（本院111年度院保字第35號） 扣押物品清單1份（本院卷第21頁）。 3 IPHONE XR手機1 支（含0000000000門號SIM卡1張） 彭鈺喬所有（本院111年度院保字第36號） 扣押物品清單1份（本院卷第25頁）。